【裁判字號】    89,易,924
【裁判日期】    891220
【裁判案由】    傷害
【裁判全文】
臺灣雲林地方法院刑事判決                          八十九年度易字第九二四號
    公  訴  人  臺灣雲林地方法院檢察署檢察官
    被      告  甲○○
右列被告因傷害案件，經檢察官提起公訴（八十九年度偵字第三三一五號），本院判
決如左︰
    主  文
甲○○傷害人之身體，處有期徒刑肆月，如易科罰金，以參佰元折算壹日。
    事  實
一、甲○○於民國（下同）八十九年七月二日上午九時許，騎機車由南向北行經雲林
    縣二崙鄉○○村○○路一００號後方之農路時，與對向駛來、由乙○所駕駛之自
    用小貨車因會車互不相讓，乙○隨即下車與甲○○發生口角，甲○○竟基於傷害
    之犯意，徒手毆打乙○，致乙○受有頭部瘀傷三x二公分、胸部挫傷四x二公分之
    傷害。嗣因乙○拿出一支扳手出來抵抗，甲○○始離開現場。
二、案經被害人乙○訴由雲林縣警察局西螺分局報告臺灣雲林地方法院檢察署檢察官
    偵查起訴。
    理  由
一、訊據被告甲○○固坦承於右揭時地因會車而與告訴人乙○發生口角之事實不諱，
    惟矢口否認有何右揭傷害犯行，辯稱：當時係乙○先用拳頭打伊的頭部及胸部，
    之後乙○又拿出一支扳手要打伊，伊就用手去抵擋乙○的扳手，伊雖在抵擋時有
    不小心打到乙○的臉，但他的臉並沒有受傷云云。經查：右揭事實，業據告訴人
    乙○指訴歷歷，倘被告甲○○上開所辯屬實，則其頭部及胸部應有遭告訴人乙○
    毆打之傷痕，且被告甲○○之手部更應有抵擋告訴人乙○之扳手時被打到之傷痕
    才是，然被告甲○○於警訊時及偵查中均表示其當時並未受傷，雖被告甲○○於
    本院審理時改口稱：乙○的扳手有打到伊的手，伊的手有受傷云云，然被告甲○
    ○既自承其並未去驗傷，則無證據能證明被告甲○○上開所辯屬實。且被告甲○
    ○於本院審理之初係供稱：乙○先在小貨車上罵伊母親，並叫伊從機車上下來，
    乙○就手拿一支扳手要打伊，伊就用手去抵擋乙○的扳手云云，而與被告甲○○
    於警訊時及偵查中所述之情節（告訴人乙○係先用拳頭打被告甲○○的頭部及胸
    部，之後告訴人乙○又拿出一支扳手要打被告甲○○，被告甲○○就用手去抵擋
    告訴人乙○的扳手）不符。而告訴人乙○所提出之驗傷診斷書，係其於八十九年
    七月二日當天前往行政院衛生署雲林醫院驗傷時，由該醫院之醫師依告訴人之傷
    勢所開具，而與告訴人乙○與被告甲○○發生本件糾紛之時間相吻合，足見上開
    驗傷診斷書所載之傷勢，應係遭被告甲○○於右揭時地毆打所致。綜上所述，被
    告甲○○所辯，無非事後卸責之詞，不足採信。此外，並有驗傷診斷書一紙附卷
    可稽。本件事證明確，被告甲○○之犯行堪予認定。
二、核被告甲○○所為，係犯刑法第二百七十七條第一項之傷害罪。爰審酌被告甲○
    ○之素行，犯罪之動機、目的、手段、犯罪時所受之刺激、告訴人乙○所受傷害
    之程度及被告甲○○犯罪後之態度等一切情狀，量處如主文所示之刑，併諭知易
    科罰金之折算標準，以資懲儆。
據上論斷，應依刑事訴訟法第二百九十九條第一項前段，刑法第二百七十七條第一項
、第四十一條，罰金罰鍰提高標準條例第一條前段、第二條，判決如主文。
本案經檢察官林良蓉到庭執行職務。
中      華      民      國    八十九    年      十二    月      二十    日
                                         臺灣雲林地方法院刑事第二庭
                                             法  官  倪  彰  鴻
右正本證明與原本無異。
如不服本判決，應於判決送達後十日內向本院提出上訴狀( 應附繕本 )。
                                             書記官  李  松  坤
中      華      民      國    八十九    年      十二    月      二十    日
刑法第二百七十七條第一項
傷害人之身體或健康者，處三年以下有期徒刑、拘役或一千元以下罰金。


司法院資訊處製作；財團法人民間司法改革基金會備份。
